臺灣板橋地方法院交通事件裁定　　　　　　　　　　九十年度交聲字第一六三號
　　原處分機關　交通部公路局臺北區監理所
　　受處分　人
　　即異議　人　甲○○
右列異議人因違反道路交通管理處罰條例案件，對於交通部公路局臺北區監理所於民
國九十年九月二十一日所為之處分（原處分案號：北監五字第裁00－000000
0號），聲明異議，本院裁定如左：
    主  文
原處分撤銷。
甲○○汽車駕駛人，行車速度超過規定之最高時速，處罰鍰肆佰元，並記違規點數一
點。
    理  由
一、本件異議意旨略以：異議人即受處分人甲○○於八十八年五、六月間將伊所有之
    車輛過戶與他人時，因臺北區監理所之疏失，並未接獲須繳清罰單之通知，而於
    二年半後之今日始追繳本件違規罰鍰，自不應處以最高罰鍰之處分，請求改依最
    低罰鍰處罰云云。
二、經查，本件受處分人即異議人甲○○所有之車號ＥＸ－一九００號自用小客車於
    民國八十八年四月十七日十時六分許，行經臺北縣新店市○○路與檳榔路口之速
    限四十公里路段，經雷達測時速七十公里，超速三十公里之違規事實，經臺北縣
    警察局交通隊逕行舉發，有臺北縣警察局（八八）北縣警交相字第０一二三一九
    三六號舉發違反道路交通管理事件通知單影本乙紙附卷可稽，復經本院函詢該舉
    發單位有關舉發違規通知單之送達情形，經該局覆以本件違規舉發通知單及採證
    照片，由舉發單位於八十八年五月十八日以掛號郵寄至異議人之登記地址臺北縣
    新店市○○路七二號三樓，至異議人是否收受上開舉發通知書，則因郵政規則第
    二百二十五條規定國內掛號自交寄日算起逾六個月者不予受理查詢，本件因已逾
    期，自無從查詢等情，此有臺北縣警察局九十年十二月三日九十年北警交字第三
    八九八五號函附卷可稽，因此異議人是否已收悉上開該紙違反交通管理事件之舉
    發通知單顯然不明，是舉發單位上開送達程序既有如上之瑕疵，原處分機關就此
    未予詳查，即遽予最高罰鍰金額裁罰，顯有未洽，是本件異議應為有理由，原處
    分應予撤銷。
三、按汽車駕駛人，行車速度，超過規定之最高時速，處四百元以上八百元以下罰鍰
    ；道路交通管理處罰條例關於車輛所有人之處罰，如應歸責於車輛駕駛人者，處
    罰車輛駕駛人。九十年一月十七日修正前之道路交通管理處罰條例第四十條第一
    項、第八十五條第二項分別定有明文（該條規定業於九十年一月十七日修正公布
    ，九十年六月一日施行）。次按汽車駕駛人違反第四十條規定者，除依原條款處
    罰鍰外，並予記違規點數一點，九十年一月十七日修正前道路交通管理處罰條例
    第四十條第一項、第六十三條第一項第一款亦定有明文。本件異議人前開違規事
    實，為異議人所不爭執，爰依修正前道路交通管理處罰條例第四十條第一項之規
    定，諭知異議人處以罰鍰四百元，並記違規點數一點。
四、據上論斷，應依道路交通案件處理辦法第二十條前段，裁定如主文。
中      華      民      國    九十一    年      一      月    二十三    日
                                      臺灣板橋地方法院交通法庭
                                          法  官  徐  蘭  萍
右正本證明與原本無異
如不服本裁定應於送達後五日內向本院提出抗告狀
                                          書記官  莊  川  億
中      華      民      國    九十一    年      一      月    二十三    日
